臺灣新竹地方法院刑事裁定
110年度聲字第1136號
聲  請  人  臺灣新竹地方檢察署檢察官
受  刑  人  楊朗  



上列聲請人因受刑人數罪併罰有二裁判以上，聲請定其應執行之
刑（110年度執聲字第728號），本院裁定如下：
    主  文
楊朗犯如附表所示之罪，應執行有期徒刑貳拾貳年。
    理  由
一、本件聲請意旨略以：受刑人楊朗因犯毒品危害防制條例等案
    件，先後經判決確定如本院更正後之附表所示，應依刑法第
    53條及第51條第5款，定其應執行之刑，爰依刑事訴訟法第4
    77條第1項聲請裁定等語。
二、按數罪併罰，有2裁判以上者，依第51條之規定，定其應執
    行之刑；數罪併罰，分別宣告其罪之刑，宣告多數有期徒刑
    者，於各刑中之最長期以上，各刑合併之刑期以下，定其刑
    期，但不得逾30年。刑法第53條、第51條第5款分別定有明
    文。次按，刑事訴訟法第370條第2項、第3項，已針對第二
    審上訴案件之定應執行之刑，明定有不利益變更禁止原則之
    適用；而分屬不同案件之數罪併罰，倘一裁判宣告數罪之刑
    ，曾經定其執行刑，再與其他裁判宣告之刑定其執行刑時，
    在法理上亦應同受此原則之拘束。故另定之執行刑，其裁量
    所定之刑期，自不得重於前定之執行刑加計後裁判宣告之刑
    之總和，否則即屬違背法令（最高法院104年度台非字第127
    號判決意旨參照）。
三、經查，受刑人所犯如附表所示各罪，業經最高法院及本院判
    處如附表所揭之有期徒刑確定在案，此有附表所示各該判決
    書網路列印資料及臺灣高等法院被告前案紀錄表在卷可參。
    是本院審核受刑人所犯如附表編號2至31所示之罪，係於附
    表編號1所示判決確定日期前為之，核與首揭規定並無不合
    ，並審酌附表所示各有期徒刑中之最長期（有期徒刑15年4
    月）、本院前就被告所犯如附表編號1至12所示之12罪部分
    定應執行有期徒刑（有期徒刑16年）、就被告所犯如附表編
    號13至31所示之19罪部分定應執行有期徒刑（有期徒刑12年
    8月）之總和（計算式：16年+12年8月＝28年8月）等，再衡
    以本件受刑人犯罪類型均為違反毒品危害防制條例之罪，並
    考量比例原則、平等原則、責罰相當原則、重複評價禁止原
    則為內涵之內部性界限等，爰定其應執行之刑如主文所示。
四、據上論斷，依刑事訴訟法第477條第1項，刑法第53條、第51
    條第5款，裁定如主文。
中　　華　　民　　國　　110 　年　　8 　　月　　30　　日
                  刑事第六庭　　法　官　      蔡玉琪
以上正本證明與原本無異。
如不服本裁定，應於裁定送達後5日內向本院提出抗告狀。
中　　華　　民　　國　　110 　年　　8 　　月　　30　　日
                                書記官        李念純　　　　
附表：
編號  1 2 3 罪名  毒品危害防制條例 毒品危害防制條例 毒品危害防制條例 宣告刑  有期徒刑15年4月 有期徒刑15年4月 有期徒刑15年4月 犯罪日期  106年8月11日 9時許 106年4月23日 9時許 106年4月17日 20時10分許 偵查(自訴)機關年度及案號  新竹地檢106年度偵字第8152號等 新竹地檢106年度偵字第8152號等 新竹地檢106年度偵字第8152號等 最後 事實審 法院 臺灣高院 臺灣高院 臺灣高院  案號 108年度上訴字 第1694號 108年度上訴字 第1694號 108年度上訴字 第1694號  判決日期 108年11月21日 108年11月21日 108年11月21日 確定 判決 法院 最高法院 最高法院 最高法院  案號 109年度台上字 第3261號 109年度台上字 第3261號 109年度台上字 第3261號  判決 確定日期 109年9月17日 109年9月17日 109年9月17日 是否為得易科 罰金之案件  否 否 否 備註  編號1至12業經本院判決定應執行有期徒刑16年，新竹地檢110年執更字第617號，刑期自109.10.29至125.9.14   

編號  4 5 6 罪名  毒品危害防制條例 毒品危害防制條例 毒品危害防制條例 宣告刑  有期徒刑15年4月 有期徒刑15年4月 有期徒刑15年4月 犯罪日期  106年4月18日 15時10分許 106年4月21日 9時10分許 106年4月23日 8時55分許 偵查(自訴)機關年度及案號  新竹地檢106年度偵字第8152號等 新竹地檢106年度偵字第8152號等 新竹地檢106年度偵字第8152號等 最後 事實審 法院 臺灣高院 臺灣高院 臺灣高院  案號 108年度上訴字 第1694號 108年度上訴字 第1694號 108年度上訴字 第1694號  判決日期 108年11月21日 108年11月21日 108年11月21日 確定 判決 法院 最高法院 最高法院 最高法院  案號 109年度台上字 第3261號 109年度台上字 第3261號 109年度台上字 第3261號  判決 確定日期 109年9月17日 109年9月17日 109年9月17日 是否為得易科 罰金之案件  否 否 否 備註  編號1至12業經本院判決定應執行有期徒刑16年，新竹地檢110年執更字第617號，刑期自109.10.29至125.9.14   

編號  7 8 9 罪名  毒品危害防制條例 毒品危害防制條例 毒品危害防制條例 宣告刑  有期徒刑3年8月 有期徒刑8月 有期徒刑8月 犯罪日期  106年4月17日 22時許 106年2月24日 8時許 106年4月4日 6時許 偵查(自訴)機關年度及案號  新竹地檢106年度偵字第8152號等 新竹地檢106年度偵字第8152號等 新竹地檢106年度偵字第8152號等 最後 事實審 法院 臺灣高院 新竹地院 新竹地院  案號 108年度上訴字 第1694號 106年度訴字 第648號 106年度訴字 第648號  判決日期 108年11月21日 108年3月22日 108年3月22日 確定 判決 法院 最高法院 新竹地院 新竹地院  案號 109年度台上字 第3261號 106年度訴字 第648號 106年度訴字 第648號  判決 確定日期 109年9月17日 109年10月14日 109年10月14日 是否為得易科 罰金之案件  否 否 否 備註  編號1至12業經本院判決定應執行有期徒刑16年，新竹地檢110年執更字第617號，刑期自109.10.29至125.9.14   

編號  10 11 12 罪名  毒品危害防制條例 毒品危害防制條例 毒品危害防制條例 宣告刑  有期徒刑8月 有期徒刑8月 有期徒刑7月 犯罪日期  106年4月16日 21時許 106年5月22日 2時許 106年8月14日 9時許 偵查(自訴)機關年度及案號  新竹地檢106年度偵字第8152號等 新竹地檢106年度偵字第8152號等 新竹地檢106年度偵字第8152號等 最後 事實審 法院 新竹地院 新竹地院 新竹地院  案號 106年度訴字 第648號 106年度訴字 第648號 106年度訴字 第648號  判決日期 108年3月22日 108年3月22日 108年3月22日 確定 判決 法院 新竹地院 新竹地院 新竹地院  案號 106年度訴字 第648號 106年度訴字 第648號 106年度訴字 第648號  判決 確定日期 109年10月14日 109年10月14日 109年10月14日 是否為得易科 罰金之案件  否 否 否 備註  編號1至12業經本院判決定應執行有期徒刑16年，新竹地檢110年執更字第617號，刑期自109.10.29至125.9.14   

編號  13 14 15 罪名  毒品危害防制條例 毒品危害防制條例 毒品危害防制條例 宣告刑  有期徒刑7年9月 有期徒刑7年8月 有期徒刑7年8月 犯罪日期  109年4月22日 8時30分許 109年4月12日 13時25分許 109年4月13日 5時許 偵查(自訴)機關年度及案號  新竹地檢109年度偵字第6767號等 新竹地檢109年度偵字第6767號等 新竹地檢109年度偵字第6767號等 最後 事實審 法院 新竹地院 新竹地院 新竹地院  案號 109年度訴字 第657號 109年度訴字 第657號 109年度訴字 第657號  判決日期 109年9月30日 109年9月30日 109年9月30日 確定 判決 法院 新竹地院 新竹地院 新竹地院  案號 109年度訴字 第657號 109年度訴字 第657號 109年度訴字 第657號  判決 確定日期 109年10月29日 109年10月29日 109年10月29日 是否為得易科 罰金之案件  否 否 否 備註  編號13至31業經本院判決定應執行有期徒刑12年8月，新竹地檢110年度執字第315號，刑期自125.9.15至137.12.29   

編號  16 17 18 罪名  毒品危害防制條例 毒品危害防制條例 毒品危害防制條例 宣告刑  有期徒刑7年8月 有期徒刑7年8月 有期徒刑7年8月 犯罪日期  109年4月15日 15時45分許 109年4月19日 12時40分許 109年3月6日 19時40分許 偵查(自訴)機關年度及案號  新竹地檢109年度偵字第6767號等 新竹地檢109年度偵字第6767號等 新竹地檢109年度偵字第6767號等 最後 事實審 法院 新竹地院 新竹地院 新竹地院  案號 109年度訴字 第657號 109年度訴字 第657號 109年度訴字 第657號  判決日期 109年9月30日 109年9月30日 109年9月30日 確定 判決 法院 新竹地院 新竹地院 新竹地院  案號 109年度訴字 第657號 109年度訴字 第657號 109年度訴字 第657號  判決 確定日期 109年10月29日 109年10月29日 109年10月29日 是否為得易科 罰金之案件  否 否 否 備註  編號13至31業經本院判決定應執行有期徒刑12年8月，新竹地檢110年度執字第315號，刑期自125.9.15至137.12.29   

編號  19 20 21 罪名  毒品危害防制條例 毒品危害防制條例 毒品危害防制條例 宣告刑  有期徒刑7年8月 有期徒刑7年8月 有期徒刑7年8月 犯罪日期  109年5月25日 21時許 109年5月26日 18時30分許 109年4月12日 8時30分許 偵查(自訴)機關年度及案號  新竹地檢109年度偵字第6767號等 新竹地檢109年度偵字第6767號等 新竹地檢109年度偵字第6767號等 最後 事實審 法院 新竹地院 新竹地院 新竹地院  案號 109年度訴字 第657號 109年度訴字 第657號 109年度訴字 第657號  判決日期 109年9月30日 109年9月30日 109年9月30日 確定 判決 法院 新竹地院 新竹地院 新竹地院  案號 109年度訴字 第657號 109年度訴字 第657號 109年度訴字 第657號  判決 確定日期 109年10月29日 109年10月29日 109年10月29日 是否為得易科 罰金之案件  否 否 否 備註  編號13至31業經本院判決定應執行有期徒刑12年8月，新竹地檢110年度執字第315號，刑期自125.9.15至137.12.29   

編號  22 23 24 罪名  毒品危害防制條例 毒品危害防制條例 毒品危害防制條例 宣告刑  有期徒刑7年8月 有期徒刑7年8月 有期徒刑7年8月 犯罪日期  109年4月13日 19時15分許 109年4月14日 7時40分許 109年5月25日 10時35分許 偵查(自訴)機關年度及案號  新竹地檢109年度偵字第6767號等 新竹地檢109年度偵字第6767號等 新竹地檢109年度偵字第6767號等 最後 事實審 法院 新竹地院 新竹地院 新竹地院  案號 109年度訴字 第657號 109年度訴字 第657號 109年度訴字 第657號  判決日期 109年9月30日 109年9月30日 109年9月30日 確定 判決 法院 新竹地院 新竹地院 新竹地院  案號 109年度訴字 第657號 109年度訴字 第657號 109年度訴字 第657號  判決 確定日期 109年10月29日 109年10月29日 109年10月29日 是否為得易科 罰金之案件  否 否 否 備註  編號13至31業經本院判決定應執行有期徒刑12年8月，新竹地檢110年度執字第315號，刑期自125.9.15至137.12.29   

編號  25 26 27 罪名  毒品危害防制條例 毒品危害防制條例 毒品危害防制條例 宣告刑  有期徒刑7年8月 有期徒刑7年8月 有期徒刑7年8月 犯罪日期  109年5月27日 11時30分許 109年6月6日 8時20分許 109年6月8日 8時10分許 偵查(自訴)機關年度及案號  新竹地檢109年度偵字第6767號等 新竹地檢109年度偵字第6767號等 新竹地檢109年度偵字第6767號等 最後 事實審 法院 新竹地院 新竹地院 新竹地院  案號 109年度訴字 第657號 109年度訴字 第657號 109年度訴字 第657號  判決日期 109年9月30日 109年9月30日 109年9月30日 確定 判決 法院 新竹地院 新竹地院 新竹地院  案號 109年度訴字 第657號 109年度訴字 第657號 109年度訴字 第657號  判決 確定日期 109年10月29日 109年10月29日 109年10月29日 是否為得易科 罰金之案件  否 否 否 備註  編號13至31業經本院判決定應執行有期徒刑12年8月，新竹地檢110年度執字第315號，刑期自125.9.15至137.12.29   

編號  28 29 30 罪名  毒品危害防制條例 毒品危害防制條例 毒品危害防制條例 宣告刑  有期徒刑7年8月 有期徒刑7年8月 有期徒刑7年8月 犯罪日期  109年4月8日 4時50分許 109年4月25日 5時許 109年4月16日 4時8分許 偵查(自訴)機關年度及案號  新竹地檢109年度偵字第6767號等 新竹地檢109年度偵字第6767號等 新竹地檢109年度偵字第6767號等 最後 事實審 法院 新竹地院 新竹地院 新竹地院  案號 109年度訴字 第657號 109年度訴字 第657號 109年度訴字 第657號  判決日期 109年9月30日 109年9月30日 109年9月30日 確定 判決 法院 新竹地院 新竹地院 新竹地院  案號 109年度訴字 第657號 109年度訴字 第657號 109年度訴字 第657號  判決 確定日期 109年10月29日 109年10月29日 109年10月29日 是否為得易科 罰金之案件  否 否 否 備註  編號13至31業經本院判決定應執行有期徒刑12年8月，新竹地檢110年度執字第315號，刑期自125.9.15至137.12.29   

編號  31 以下空白  罪名  毒品危害防制條例   宣告刑  有期徒刑7年8月   犯罪日期  109年5月24日 8時24分許   偵查(自訴)機關年度及案號  新竹地檢109年度偵字第6767號等   最後 事實審 法院 新竹地院    案號 109年度訴字 第657號    判決日期 109年9月30日   確定 判決 法院 新竹地院    案號 109年度訴字 第657號    判決 確定日期 109年10月29日   是否為得易科 罰金之案件  否   備註  編號13至31業經本院判決定應執行有期徒刑12年8月，新竹地檢110年度執字第315號，刑期自125.9.15至137.12.29